【裁判字號】    97,上訴,1388
【裁判日期】    980304
【裁判案由】    毒品危害防制條例
【裁判全文】
臺灣高等法院臺南分院刑事判決        97年度上訴字第1388號
上  訴  人  臺灣嘉義地方法院檢察署檢察官
上  訴  人
即  被  告  乙○○
選任辯護人  張智學律師
上列上訴人因被告違反毒品危害防制條例案件，不服臺灣嘉義地
方法院97年度訴字第520號中華民國97年11月19日第一審判決（
起訴案號：臺灣嘉義地方法院檢察署97年度偵字第2226號、第27
17號、第3418號），提起上訴，本院判決如下：
    主  文
上訴駁回。
    犯罪事實
一、乙○○與甲○○（經原審判處應執行有期徒刑20年，業經撤
    回上訴確定）共同基於販賣第二級毒品之各別犯意聯絡，以
    附表編號一(一)、(二)以及編號二所示之行動電話做為聯絡工具
    ，販賣第二級毒品安非他命予陳民叡2次、楊家成1次，共計
    3次，各次販賣之時間、地點、數量均詳如附表編號一(一)、
    (二)以及編號二所示。
二、乙○○另基於販賣第二級毒品之各別犯意，以附表編號一(三)
    、(四)以及編號三至編號六所示之行動電話做為聯絡工具，販
    賣第二級毒品安非他命予陳民叡、王仕仁、陳再添、陳燕立
    、侯乃仁等人共計9次，各次販賣之時間、地點、數量均詳
    如附表編號一(三)、(四)以及編號三至編號六所示。
三、嗣經臺灣嘉義地方法院檢察署檢察官因偵辦毒品案件指揮嘉
    義縣警察局對甲○○、乙○○實施通訊監察，始循線查知上
    情。
四、案經嘉義縣警察局移送臺灣嘉義地方法院檢察署檢察官偵查
    起訴。
    理  由
壹、有罪部分：
一、按被告以外之人於審判外之陳述，雖不符前4條之規定，而
    經當事人於審判程序同意作為證據，法院審酌該言詞陳述或
    書面陳述作成時之情況，認為適當者，亦得為證據。當事人
    、代理人或辯護人於法院調查證據時，知有第159條第1項不
    得為證據之情形，而未於言詞辯論終結前聲明異議者，視為
    有前項之同意。刑事訴訟法第159條之5定有明文。查檢察官
    、被告及其辯護人迄至本案辯論終結前，對於本院採為認定
    事實依據之具傳聞性質之各項證據之證據能力均未聲明異議
    。且本院審酌上開證據作成時之情況，並無不法情事，與本
    案待證事實間具有相當之關聯性，認以之為本案證據並無不
    當，上開證據自具有證據能力，合先敘明。
二、訊據被告乙○○對於附表編號一(一)、(二)、(三)以及編號三至編
    號六之販賣第二級毒品犯行，於原審及本院審理中均坦承不
    諱，並有如附表編號一(一)、(二)、(三)以及編號三至編號六「證
    據及出處」欄所列各項證物在卷可參，堪認被告乙○○上開
    具任意性之自白核與事實相符。
三、又查，關於附表編號一(四)即96年7月24日販賣安非他命予陳
    民叡、編號二即96年7月22日販賣安非他命予楊家成之犯行
    部分：
  (一)被告乙○○於原審審理中已坦承伊記憶中至少曾賣過4次安
    非他命給陳民叡（參見原審卷第322頁），顯見除被告乙○
    ○坦承之附表編號一(一)、(二)、(三)即96年6月、8月、10月各販
    賣1次安非他命予陳民叡之犯行外，伊尚曾另行販賣1次安非
    他命予陳民叡。參佐證人陳民叡曾於96年7月24日19時45分
    27秒、22時23分15秒兩度以其所持用之0000000000號行動電
    話撥打被告乙○○所持用之0000000000號行動電話，與被告
    乙○○聯繫購買5百元安非他命，有通訊監察譯文在卷可佐
    （見警卷A第33頁）。另證人陳民叡於偵查中亦具結證稱：
    96年7月24日那次伊是用0000000000號電話打到0000000000
    號，向被告乙○○買5百元安非他命，那次有拿到安非他命
    （參見偵字第2226號卷第62頁）；又經原審當庭勘驗上開通
    訊監察錄音後，證人陳民叡再度明確證稱：伊曾於96年7月
    24日在雲林縣北港鎮北港公園附近向被告乙○○購買5百元
    之安非他命（參見原審卷第248頁）。綜上，堪認被告乙○
    ○確有為該次販賣第二級毒品犯行甚明。
  (二)另查，證人楊家成曾於96年7月22日15時9分25秒，以其所持
    用之0000000000號行動電話撥打0000000000號電話聯繫購買
    「1張查埔仔」，有通訊監察譯文在卷足稽（見警卷A第33頁
    ）。經原審當庭播放該通通訊監察錄音以勘驗後，被告乙○
    ○坦承該次通話中，持用0000000000號電話之女子確為伊本
    人，楊家成亦證稱該次是要買「1張安非他命」（參見原審
    卷第232頁）；而參諸該次通話之詳細內容略為：「楊家成
    ：我阿家啦。乙○○：阿家喔，嗯怎樣？楊家成：有查埔仔
    嗎？乙○○：多少？楊家成：1張。乙○○：等下我問看看
    （詢問另名男子後）要再等1下喔。楊家成：等多久？乙○
    ○：要等約半小時。楊家成：好。」（參見原審卷第252頁
    ），足見被告乙○○係在接聽證人楊家成欲購買安非他命之
    電話後，即直接詢問楊家成欲購買之數量，並與被告甲○○
    商議確認貨源足夠以及交付之時間後，即逕與楊家成達成販
    賣1千元安非他命之合意，是被告乙○○就本次販賣第二級
    毒品犯行，亦與被告甲○○有犯意聯絡及行為分擔至明。
四、綜上以述，堪認被告乙○○確有為上開犯罪事實欄所載全部
    犯行，其犯罪事證已甚明確，應予依法論科。
五、按安非他命屬毒品危害防制條例第2條第2項第1款、第2款所
    定之第二級毒品，依法不得販賣、轉讓。是核被告乙○○所
    為，就犯罪事實一、二即附表編號一至編號六，均係犯毒品
    危害防制條例第4條第2項之販賣第二級毒品罪，共計12罪。
    其中被告乙○○就前揭附表編號一(一)、(二)及編號二部分之3
    次販賣第二級毒品犯行，與被告甲○○有犯意聯絡及行為分
    擔，為共同正犯，其各次販賣第二級毒品前，持有各該第二
    級毒品安非他命之低度行為，應分別為販賣第二級毒品之高
    度行為所吸收，均不另論罪。因被告乙○○各次販賣第二級
    毒品之時間、地點、對象等均有差異，且期間前後長達逾半
    年，揆諸前揭說明，應認其所犯販賣第二級毒品共計12罪，
    均犯意各別，行為互殊，而予分論併罰，公訴意旨認應依集
    合犯論以1罪，尚有誤會。
六、又刑法第59條規定：「犯罪之情狀顯可憫恕，認科以最低度
    刑仍嫌過重者，得酌量減輕其刑。」本條係關於裁判上減輕
    之規定，必於審酌一切之犯罪情狀，在客觀上顯然足以引起
    一般同情，認為縱予宣告法定最低刑度猶嫌過重者，始有其
    適用（最高法院38年台上字第16號、45年台上字第1165號、
    51年台上字第899號判例參照）；又刑法第59條所謂「犯罪
    之情狀可憫恕」，自應以裁判者審酌刑法第57條各款所列事
    項以及其他一切與犯罪有關之情狀之結果，認其犯罪可憫恕
    之情狀較為明顯者為條件（刑法第59條94年2月2日修正理由
    參照）。被告乙○○供稱其係高中畢業，羈押前在遊藝場工
    作（參見原審卷第325頁），依其智識程度觀之，並非無謀
    生能力，雖其本件所為如附表所示各次販賣第二級毒品之數
    量均非鉅，惟販賣次數合計達12次，以販賣第二級毒品法定
    本刑為7年以上有期徒刑觀之，並無情輕法重之憾。是本院
    審酌刑法第57條各款所列事項以及其他一切與犯罪有關之情
    狀後，認被告乙○○所為本件販賣第二級毒品犯行，並無明
    顯可憫恕之情狀，辯護人請求依刑法第59條酌量減輕其刑，
    尚無足採。
七、原審以被告乙○○販賣第二級毒品部分犯罪事證甚為明確，
    因予論罪科刑，並審酌被告乙○○高中畢業之智識程度，羈
    押前在遊藝場上班，與父母親、弟弟同住之生活狀況，前無
    刑事犯罪紀錄，素行尚稱良好；其多次販賣安非他命予他人
    ，戕害國民身心健康，惡性非輕，惟犯後於法院審理中坦承
    犯行態度，已見悔意等一切情狀，就被告所犯各罪分別量處
    如附表所示之刑，並分別定其應執行刑為有期徒刑10年。末
    說明被告乙○○持以與陳民叡聯絡，與共同被告甲○○共同
    販賣第二級毒品所使用之門號0000000000號行動電話1支，
    均係由他人申辦後賣給甲○○，供其2人聯繫販賣毒品之用
    ，業據共同被告甲○○坦承在卷（參見原審卷第319頁），
    雖未據扣案，惟揆諸前揭說明，仍應依毒品危害防制條例第
    19條第1項之規定併予宣告沒收，如全部或一部不能沒收時
    ，追徵其價額或以被告之財產抵償之；至被告乙○○用以聯
    繫販賣第二級毒品予王仕仁之0000000000號行動電話（即附
    表編號三部分），以及被告乙○○單獨販賣安非他命予附表
    編號一(三)、(四)以及編號五之陳民叡、陳燕立時用以聯繫之
    0000000000號電話，依被告乙○○所述，係向甲○○借用（
    參見原審卷第324頁），尚非被告乙○○所有，該等部分既
    與甲○○並無共犯關係，揆諸前揭說明，即不得於被告乙○
    ○所犯各該販賣第二級毒品罪所處主刑項下併予宣告沒收；
    至被告乙○○自行販賣第二級毒品如附表編號一(三)、(四)以及
    編號三至編號六各次所得（共計6千5百元），應依前引毒品
    危害防制條例第19條第1項之規定分別宣告沒收，如全部或
    一部不能沒收時，各以其財產抵償之；另就2人共同販賣第
    二級毒品如附表編號一(一)、(二)以及編號二各次所得（共計2
    千5百元），則依前開規定宣告連帶沒收之，如全部或一部
    不能沒收時，以其2人之財產連帶抵償之。又敘明附表編號
    三被告乙○○販賣安非他命予王仕仁該次，依通訊監察譯文
    所載，證人王仕仁原先雖表示欲購買800元之安非他命（見
    警卷A第27頁），惟最後被告乙○○仍係販賣1千元之安非他
    命予王仕仁，業據被告乙○○供述及證人王仕仁證述在卷（
    參見原審卷第323頁、偵字第2226號卷第36頁），是縱證人
    王仕仁未當場付清該次購買安非他命之款項，亦僅係其與被
    告乙○○間有無民事債權債務關係問題，仍應認被告乙○○
    該次販賣第二級毒品所得為1千元；再附表編號五被告乙○
    ○販賣安非他命予陳燕立該次犯行，依通訊監察譯文所載，
    證人陳燕立雖稱要購買「1」（即1千元之意，見警卷A第33
    頁背面），惟被告乙○○供稱係販賣5百元之安非他命予陳
    燕立（參見原審卷第323頁），既無證據足認該次最後成交
    之安非他命為1千元，依罪疑惟輕有利於被告原則，應認被
    告乙○○該次販賣第二級毒品所得為5百元。本院經核，原
    判決關於被告乙○○販賣第二級毒品部分，其認事用法並無
    不合，量刑亦甚妥適，被告乙○○上訴意旨指摘原判決該部
    分量刑過重不當，為無理由，應予駁回。
貳、無罪部分：
一、被告乙○○被訴販賣第一級毒品無罪部分：
  (一)公訴意旨以：被告乙○○與甲○○共同基於販賣第一級毒品
    海洛因之犯意聯絡，販賣海洛因予起訴書附表所列之陳志誠
    、黃宗禮、楊家成等人。因認被告乙○○亦涉有毒品危害防
    制條例第4條第1項之販賣第一級毒品罪嫌。
  (二)按犯罪事實應依證據認定之，無證據不得認定其犯罪事實；
    又不能證明被告犯罪者，應諭知無罪之判決，認定不利於被
    告之事實，須依積極證據，無論直接或間接證據，其為訴訟
    上之證明，須於通常一般之人均不致有所懷疑，而得確信為
    真實之程度者，始得據為有罪之認定，業如前述。
  (三)訊據被告乙○○矢口否認與被告甲○○共同販賣第一級毒品
    。經查：
  １證人陳志誠於警詢、偵查及原審審理中，均證稱：伊所施用
    的海洛因是向綽號「阿金」者，即被告甲○○購買，伊不認
    識被告乙○○，都是與被告甲○○接觸、不曾由女子接電話
    ，後來是伊跟被告甲○○出去吃東西時，甲○○帶乙○○一
    起出來，才認識乙○○等語（參見警卷A第9至13頁、第3418
    號偵卷第21至22頁、原審卷第233至240頁）。證人黃宗禮於
    警詢及本院審理中證稱：伊所施用的海洛因是由綽號「松仔
    」男子，即被告甲○○免費提供，伊不認識乙○○（參見警
    卷A第14至17頁、原審卷第159至166頁）。證人楊家成則於
    原審審理中具結證稱：伊96年7月至9月間曾向被告甲○○買
    過數次海洛因，是撥打0000000000號電話給被告甲○○，電
    話都是被告甲○○接的，向被告甲○○買海洛因時，都沒有
    見過被告乙○○（參見原審卷第167至173頁）。是由上開證
    人之證述，尚難認被告乙○○有參與販賣或轉讓第一級毒品
    犯行。
  ２公訴人雖以被告乙○○持用之0000000000號電話與00-00000
    00號電話持用者於96年7月17日之通訊監察譯文，與0000000
    000號、0000000000號、00-0000000號電話持用者於96年7月
    20日之通訊監察譯文，以及被告乙○○、甲○○彼此間於上
    開日期之相互通聯內容，均提及「查某a」、「軟仔」等語
    （參見警卷A第31至32頁之通訊監察譯文），足認被告乙○
    ○確與被告甲○○共同販賣海洛因（參見原審卷第179至185
    頁之補充理由書）。惟上開通聯內容所涉各行為，並不在本
    件起訴範圍，被告乙○○既否認與被告甲○○共犯起訴書附
    表所載之販賣與轉讓第一級毒品犯行，向被告甲○○購買或
    受讓海洛因之證人陳志誠、黃宗禮、楊家成等人，又均證稱
    被告乙○○並未涉及該等部分之犯行，自難僅以前述公訴人
    所舉間接證據，推論被告乙○○涉犯販賣或轉讓第一級毒品
    之重罪。
  (四)綜上所述，本件既無積極證據足資認定被告乙○○有公訴人
    所指販賣第一級毒品犯行，自應就該部分為被告乙○○無罪
    之諭知。
二、原審基上，以被告乙○○被訴販賣第一級毒品之犯罪尚屬不
    能證明，因而為其該部分無罪之諭知。本院經核，原判決該
    部分認事亦無違誤，檢察官上訴指摘原判決該部分違誤不當
    ，為無理由，亦應駁回。
、據上論結，應依刑事訴訟法第368條，判決如主文。
本案經檢察官楊治宇到庭執行職務。
中    華    民    國    98    年    3     月    4     日
                  刑事第二庭    審判長法  官  葉居正
                                      法  官  吳勇輝
                                      法  官  郭千黛
以上正本證明與原本無異。
如不服本判決應於收受送達後10日內向本院提出上訴書狀，其未
敘述上訴理由者，並得於提起上訴後10日內向本院補提理由書（
均須按他造當事人之人數附繕本）「切勿逕送上級法院」。
                                      書記官  尤乃玉
中    華    民    國    98    年    3     月    4     日
【附表】販賣第二級毒品安非他命部分：
┌─┬───┬───────┬─────────┬──────────┐
│編│販賣對│犯罪時間、地點│證據及出處        │所犯罪名及所處之刑  │
│號│象、持│、販賣或轉讓之│                  │                    │
│  │用電話│毒品數量      │                  │                    │
├─┼───┼───────┼─────────┼──────────┤
│一│陳民叡│陳民叡於96年6 │1.證人陳民叡於警詢│甲○○、乙○○共同犯│
│(一)│097110│月初某日以左揭│  、偵查及本院審理│販賣第二級毒品罪；侯│
│  │1473  │電話撥打被告許│  中之證述（見警卷│志朋累犯，處有期徒刑│
│  │      │富梅持用之0938│  A第5至8頁、偵字 │7年4月；乙○○處有期│
│  │      │534402號電話聯│  第2226號卷第61至│徒刑7年2月。未扣案之│
│  │      │繫後，由被告許│  63頁、本院卷第24│門號0000000000號行動│
│  │      │富梅及甲○○一│  0至249頁）      │電話（含SIM）1支連帶│
│  │      │同於雲林縣北港│2.陳民叡指認犯罪嫌│沒收，如全部或一部不│
│  │      │鎮圓環某處販賣│  疑人紀錄表（見警│能沒收時，連帶追徵其│
│  │      │1千元之安非他 │  卷A第22頁、警卷 │價額或以其財產連帶抵│
│  │      │命予陳民叡1次 │  B第25頁）       │償之。共同販賣第二級│
│  │      │              │                  │毒品所得新台幣1千元 │
│  │      │              │                  │連帶沒收，如全部或一│
│  │      │              │                  │部不能沒收時，以其財│
│  │      │              │                  │產連帶抵償之。      │
├─┼───┼───────┼─────────┼──────────┤
│(二)│同上  │陳民叡於96年8 │同上              │甲○○、乙○○共同犯│
│  │      │月中旬某日，以│                  │販賣第二級毒品罪；侯│
│  │      │左揭電話撥打被│                  │志朋累犯，處有期徒刑│
│  │      │告乙○○持用之│                  │7年4月；乙○○處有期│
│  │      │0000000000號電│                  │徒刑7年2月。未扣案之│
│  │      │話聯繫後，由被│                  │門號0000000000號行動│
│  │      │告乙○○及侯志│                  │電話（含SIM）1支連帶│
│  │      │朋一同於雲林縣│                  │沒收，如全部或一部不│
│  │      │北港鎮○○路60│                  │能沒收時，連帶追徵其│
│  │      │號之麥當勞前販│                  │價額或以其財產連帶抵│
│  │      │賣5百元之安非 │                  │償之。共同販賣第二級│
│  │      │他命予陳民叡1 │                  │毒品所得新台幣5百元 │
│  │      │次            │                  │連帶沒收，如全部或一│
│  │      │              │                  │部不能沒收時，以其財│
│  │      │              │                  │產連帶抵償之。      │
├─┼───┼───────┼─────────┼──────────┤
│(三)│同上  │陳民叡於96年10│同上1 及陳民叡指認│乙○○犯販賣第二級毒│
│  │      │月初某日以左揭│犯罪嫌疑人紀錄表（│品罪，處有期徒刑7年2│
│  │      │電話撥打被告許│見警卷B第25頁）   │月。販賣第二級毒品所│
│  │      │富梅持用之0938│                  │得新台幣5百元沒收， │
│  │      │534402號電話聯│                  │如全部或一部不能沒收│
│  │      │繫後，由被告許│                  │時，以其財產抵償之。│
│  │      │富梅於雲林縣北│                  │                    │
│  │      │港鎮○○路60號│                  │                    │
│  │      │之麥當勞附近販│                  │                    │
│  │      │賣5百元之安非 │                  │                    │
│  │      │他命予陳民叡1 │                  │                    │
│  │      │次            │                  │                    │
├─┼───┼───────┼─────────┼──────────┤
│(四)│同上  │陳民叡於96年7 │同上1 及陳民叡指認│乙○○犯販賣第二級毒│
│  │      │月24日以左揭電│犯罪嫌疑人紀錄表、│品罪，處有期徒刑7年2│
│  │      │話撥打被告許富│（見警卷B第25頁） │月。販賣第二級毒品所│
│  │      │梅持用之093853│、通訊監察譯文（見│得新台幣5百元沒收， │
│  │      │4402號電話聯繫│警卷A第33頁）     │如全部或一部不能沒收│
│  │      │後，由被告許富│                  │時，以其財產抵償之。│
│  │      │梅於雲林縣北港│                  │                    │
│  │      │鎮北港運動公園│                  │                    │
│  │      │附近販賣5百元 │                  │                    │
│  │      │之安非他命予陳│                  │                    │
│  │      │民叡1次       │                  │                    │
├─┼───┼───────┼─────────┼──────────┤
│二│楊家成│楊家成於96年7 │1.證人楊家成於警詢│甲○○、乙○○共同犯│
│  │098984│月22間15時9分 │  、偵查及本院審理│販賣第二級毒品罪；侯│
│  │8251  │許以左揭電話撥│  中之證述（見警卷│志朋累犯，處有期徒刑│
│  │      │打被告2人持用 │  A第18至21頁、偵 │7年4月；乙○○處有期│
│  │      │之0000000000號│  字第3418號卷第16│徒刑7年2月。未扣案之│
│  │      │電話聯繫後，於│  至17頁、本院卷第│門號0000000000號行動│
│  │      │雲林縣北港鎮華│  167至173頁）    │電話（含SIM）1支連帶│
│  │      │南路60號之麥當│2.楊家成指認犯罪嫌│沒收，如全部或一部不│
│  │      │勞附近向被告2 │  疑人紀錄表（見警│能沒收時，連帶追徵其│
│  │      │人購買1千元之 │  卷A第25頁）     │價額或以其財產連帶抵│
│  │      │安非他命1次   │3.通訊監察譯文（見│償之。共同販賣第二級│
│  │      │              │  警卷A第33頁）   │毒品所得新台幣1千元 │
│  │      │              │                  │連帶沒收，如全部或一│
│  │      │              │                  │部不能沒收時，以其財│
│  │      │              │                  │產連帶抵償之。      │
├─┼───┼───────┼─────────┼──────────┤
│三│王仕仁│王仕仁於96年6 │1.證人王仕仁於警詢│乙○○犯販賣第二級毒│
│  │091723│月21日12時28分│  、偵查中之證述（│品罪，處有期徒刑7年2│
│  │6861  │許，以左揭電話│  見警卷B第5至7頁 │月。販賣第二級毒品所│
│  │      │撥打被告乙○○│  、偵字第2226號卷│得新台幣1千元沒收， │
│  │      │持用之00000000│  第35至36頁）    │如全部或一部不能沒收│
│  │      │15號電話聯繫後│2.王仕仁指認犯罪嫌│時，以其財產抵償之。│
│  │      │，於嘉義縣新港│  疑人紀錄表（見警│                    │
│  │      │鄉共和村13-56 │  卷B第21頁）     │                    │
│  │      │號附近向被告許│3.通訊監察譯文（見│                    │
│  │      │富梅購買1千元 │  警卷A第27頁）   │                    │
│  │      │之安非他命1次 │                  │                    │
├─┼───┼───────┼─────────┼──────────┤
│四│陳再添│陳再添於96年2 │1.證人陳再添於警詢│乙○○犯販賣第二級毒│
│  │095557│月至7月間，以 │  、偵查中之證述（│品罪2罪，各處有期徒 │
│  │8435  │左揭電話與被告│  見警卷B第8至10頁│刑7年2月。販賣第二級│
│  │      │乙○○持用之不│  、偵字第2226號卷│毒品所得各新台幣5百 │
│  │      │詳號碼電話聯繫│  第36至38頁）    │元（合計新台幣1千元 │
│  │      │後，於雲林縣北│2.陳再添指認犯罪嫌│）均沒收，如全部或一│
│  │      │港大橋旁，向被│  疑人紀錄表（見警│部不能沒收時，以其財│
│  │      │告乙○○購買每│  卷B第22頁）     │產抵償之。          │
│  │      │次各5百元之安 │                  │                    │
│  │      │非他命2次     │                  │                    │
├─┼───┼───────┼─────────┼──────────┤
│五│陳燕立│陳燕立於96年7 │1.證人陳燕立於警詢│乙○○犯販賣第二級毒│
│  │091101│月24日17時13分│  、偵查中之證述（│品罪，處有期徒刑7年2│
│  │1001  │許，以左揭電話│  見警卷B第14至16 │月。販賣第二級毒品所│
│  │      │與被告乙○○持│  頁、偵字第2226號│得新台幣5百元沒收， │
│  │      │用之0000000000│  卷第51至52頁）  │如全部或一部不能沒收│
│  │      │號電話聯繫後，│2.陳燕立指認犯罪嫌│時，以其財產抵償之。│
│  │      │於雲林縣北港鎮│  疑人紀錄表（見警│                    │
│  │      │北港公園附近，│  卷B第24頁）     │                    │
│  │      │向被告乙○○購│3.通訊監察譯文（見│                    │
│  │      │買5百元之安非 │  警卷A第33頁背面 │                    │
│  │      │他命1次       │  ）              │                    │
├─┼───┼───────┼─────────┼──────────┤
│六│侯乃仁│侯乃仁於96年9 │1.證人侯乃仁於警詢│乙○○犯販賣第二級毒│
│  │095563│月至11月間，以│  、偵查中之證述（│品罪3罪，各處有期徒 │
│  │2022  │左揭電話與被告│  見警卷B第11至13 │刑7年2月。販賣第二級│
│  │      │乙○○持用之不│  頁、偵字第2226號│毒品所得各新台幣1千 │
│  │      │詳號碼電話聯繫│  卷第50至51頁）  │元（合計新台幣3千元 │
│  │      │後，於嘉義縣太│2.侯乃仁指認犯罪嫌│）均沒收，如全部或一│
│  │      │保市麻魚寮附近│  疑人紀錄表（見警│部不能沒收時，以其財│
│  │      │，向被告乙○○│  卷B第23頁）     │產抵償之。          │
│  │      │購買每次各1千 │                  │                    │
│  │      │元之安非他命3 │                  │                    │
│  │      │次            │                  │                    │
└─┴───┴───────┴─────────┴──────────┘
附錄：本判決論罪科刑法條
毒品危害防制條例第4條第2項
製造、運輸、販賣第二級毒品者，處無期徒刑或7年以上有期徒
刑，得併科新臺幣7百萬元以下罰金。


司法院資訊處製作；財團法人民間司法改革基金會備份。
